bg-BG: Спортни стоки > Спортни занимания > Спортно оборудване с общо предназначение > Седалки и възглавници за стадиони: Възглавници за стадиони; Седалки за стадиони; Отборни пейки
de: Sportartikel > Athletik > Allgemeine Sportartikel > Stadionsitze und Polster: Stadionpolster; Stadionsitze; Mannschaftsbänke
tr: Spor Malzemeleri > Spor Ekipmanları > Genel Amaçlı Spor Malzemeleri > Stadyum Koltukları ve Minderleri: Stadyum Minderleri; Stadyum Koltukları; Takım bankları
zh-TW: 體育用品 > 競技體育 > 一般體育配備 > 體育館座椅/座墊: 體育場墊; 體育場座位; 球隊休息椅
it: Articoli sportivi > Sport > Attrezzature sportive generiche > Cuscini per stadio: Cuscini da stadio; Sedili dello stadio; Panchine per squadre
fi: Urheilutarvikkeet > Urheilu > Yleistarvikkeet urheiluun > Katsomoistuimet ja -tyynyt: Katsomotyynyt; Katsomoistuimet; Vaihtopenkit
sl-SI: Športna oprema > Šport > Splošna športna oprema > Sedeži in blazine za stadion: Blazine za stadion; Sedeži za stadion; Ekipne klopi
pt-PT: Artigos de desporto > Atividade desportiva > Equipamento desportivo geral > Almofadas e assentos para estádio: Almofadas para estádio; Assentos para estádio; Bancos de equipa
hr-HR: Sportska oprema > Atletika > Sportska oprema opće namjene > Sjedala i jastuci za stadion: Jastuci za stadion; Sjedala za stadion; Klupe za igrače
nb: Sportsutstyr > Friidrett > Treningsutstyr for generelle formål > Stadionseter og -puter: Stadionputer; Stadionseter; Lagbenker
cs: Sportovní potřeby > Atletické sporty > Víceúčelové atletické vybavení > Polštáře a skládací sedačky: Podsedáky na stadion; Sedáky na stadion; Týmové lavičky
sk-SK: Športový tovar > Atletika > Športové vybavenie na všeobecné použitie > Skladacie stoličky a podsedáky na štadión: Podsedáky na štadión; Skladacie stoličky na štadión; Tímové lavičky
el: Αθλητικά είδη > Αθλητισμός > Αθλητικός εξοπλισμός γενικής χρήσης > Καθίσματα & μαξιλάρια σταδίων: Μαξιλάρια σταδίων; Καθίσματα σταδίων; Πάγκοι ομάδων
nl: Sportartikelen > Lichaamssporten > Algemene atletiekbenodigdheden > Stadionstoelen en -kussens: Stadionkussens; Stadionstoelen; Spelersbanken
ro-RO: Articole sportive > Atletism > Echipament sportiv de uz general > Scaune și perne pentru stadion: Perne pentru stadion; Scaune pentru stadion; Bănci pentru echipă
da: Sportsartikler > Atletik > Træningsudstyr > Stadionsæder og -puder: Stadionpuder; Stadionsæder; Holdbænke
hu: Sportszerek > Atlétika > Általános célú atlétikai felszerelések > Stadionülések és -párnák: Stadionpárnák; Stadionülések; Csapatpadok
en: Sporting Goods > Athletics > General Purpose Athletic Equipment > Stadium Seats & Cushions: Stadium Cushions; Stadium Seats; Team Benches
ja: スポーツ用品 > スポーツ競技 > スポーツ競技用多目的器材 > スタジアムシート・クッション: スタジアムクッション; スタジアムシート; チームベンチ
lt-LT: Sporto prekės > Atletika > Bendrosios paskirties sportinė įranga > Stadionų kėdės ir pagalvėlės: Stadionų pagalvėlės; Stadionų kėdės; Komandos suolai
ru: Спортивные товары > Соревновательный спорт > Спортивное оборудование общего назначения > Сиденья и подушки для стадионов: Подушки для стадионов; Сиденья для стадионов; Скамьи для команд
pl: Sprzęt sportowy > Sport > Sprzęt ogólnosportowy > Siedziska i poduszki stadionowe: Poduszki stadionowe; Siedziska stadionowe; Ławki rezerwowych
es: Equipamiento deportivo > Equipamiento para atletismo > Equipamiento para atletismo de uso general > Asientos y cojines para estadios: Cojines para estadios; Asientos para estadios; Bancos para equipos
ko: 스포츠용품 > 운동 > 다용도 운동 장비 > 경기장 좌석/방석: 경기장 방석; 경기장 좌석; 팀 벤치
sv: Sportartiklar > Idrott och sport > Idrottsutrustning för allmänt bruk > Läktarstolar och dynor: Läktardynor; Läktarplatser; Lagbänkar
vi: Dụng cụ thể thao > Điền kinh > Thiết bị thể thao thông dụng > Ghế & đệm ngoài trời: Đệm ngồi sân vận động; Ghế sân vận động; Băng ghế dự bị
zh-CN: 体育用品 > 田径 > 通用体育用品 > 便携式座椅/坐垫: 体育场垫; 体育场座椅; 球队长椅
fr: Équipements sportifs > Divers sports > Matériel de sport > Sièges et coussins de stade: Coussins de stade; Sièges de stade; Bancs d’équipe
th: อุปกรณ์กีฬา > การกีฬา > อุปกรณ์กีฬาสำหรับวัตถุประสงค์ทั่วไป > ที่นั่งและที่รองแบบพกพา: ที่รองนั่งในสนาม; ที่นั่งในสนาม; ม้านั่งสำหรับทีม
pt-BR: Artigos esportivos > Artigos para prática de esportes > Equipamento para esportes em geral > Assentos e almofadas para estádios: Almofadas para estádio; Assentos para estádio; Bancos de reservas